# **DIOMANDE Franck Aymard**

07 07 13 09 98

Diomandefranck606@gmail.com



Abidjan, Yopougon

VUJF JS

**ALGORITHME** 

Date de naissance: 23/12/2002 Situation matrimoniale: Célibataire

### PROFIL

Étudiant en 3<sup>e</sup> année d'ingénierie en sciences informatiques, passionné par le développement d'applications, les réseaux et la sécurité des systèmes informatiques. Dynamique et curieux, je cherche à appliquer mes compétences dans un cadre professionnel afin de les approfondir et d'acquérir de nouvelles expériences enrichissantes.

# COMPETENCES

**DEVELOPPEMENT** 

- HTML / CSS
- PYTHON
- LARAVEL
- JAVASCRIPT

**BASE DE DONNEES** 

MYSQL

ADMINITRATION DE BASE DONNEES

RESEAUX INFORMATIQUES

- **CONNAISSANCE DES RESEAUX** LAN, WAN, MAN, VLAN
- MODEL TCP/IP, OSI, DNS, SSH, **DHCP**
- CONNAISSANCE EN SECURITE DES SYSTEME D'INFORMATION

## EXPÉRIENCE PROFESSIONNELLE

## Commission Electorale Indépendante (CEI)

Commission Electorale Indépendante (CEI)

**Agent Informaticien contractuel** 

2 Jeuillet 2023 - 12 Jeuillet 2024

- Déploiement de TRECIV-EXPERT dans les Commissions Electorales Locales
- Maintenance du dipositif informatique
- Formation des agents a son utilisation
- Creation d'application web
- Assistance aux personnels
- Maintenance des outils et logiciels informatique

# Sept. 2021 – Avril. 2022

# FORMATION

Ecole Nouvelle Supérieure d'Ingénieurs et de Technologies (ENSIT) Oct. 2022 - en cours...

Institut des Hautes des Etudes AVICENNE Janv. 2019 – Août 2021

Collège Harris Memel Fôte / Méagui

Sept. 2018-Mai. 2019

#### **INGENIEUR**

SCIENCE INFORMATIQUE

**BREVET DE TECHNICIEN SUPERIEUR (BTS)** 

INFORMATIQUE DEVELOPPEUR D'APPLICATION (IDA)

**BACCALAUREAT Série D** 

## LANGUES

Français: courant, Anglais: académique

# QUALITES & CENTRES D'INTÉRÊT

- Aptitudes à travailler seul et en équipe,
- Capacité d'adaptation et a apprendre rapidement
- Sens de la communication,
- Ponctuel et assidu,